【裁判字號】    89,易,212
【裁判日期】    891123
【裁判案由】    毒品危害防制條例
【裁判全文】
台灣苗栗地方法院刑事判決                          八十九年度易字第二一二號
    公訴人  臺灣苗栗地方法院檢察署檢察官
    被  告  甲     ○     ○.
            （原名：林協熛
右列被告因違反毒品危害防制條例案件，經檢察官提起公訴（八十八年度毒偵字第三
九八號），本院判決如左：
        主    文
甲○○連續施用第二級毒品，累犯，處有期徒刑柒月。
扣案之安非他命吸食器壹組、裝安非他命塑膠袋壹個及玻璃球貳個，均沒收之。
        事    實
一、甲○○前因犯麻醉藥品管制條例，經臺灣新竹地方法院判處有期徒刑三月，於民
    國（下同）八十六年二月四日執行完畢，仍不知悔改，復再於八十八年二月二十
    一日因涉施用第二級毒品安非他命，經本院裁定送觀察、勒戒後，認無繼續施用
    毒品之傾向，由台灣苗栗地方法院檢察署檢察官於八十八年三月十八日，以八十
    八年度偵字第一二Ｏ三號不起訴處分確定在案。然其又基於概括施用毒品犯意，
    自八十八年七月二十四日回溯九十六小時內之某時，在苗栗縣卓蘭鎮施用第二級
    毒品安非他命，而為警於同年月二十三日在其苗栗縣卓蘭鎮○街里○○路七四號
    住處查獲，並扣得安非他命吸食器一組、裝安非他命塑膠袋一個及玻璃球二個，
    又於八十八年十一月三日回溯九十六小時內之某時，在不明處所施用第二級毒品
    安非他命，嗣經本院於八十八年十一月二日以八十八年度毒聲字第一四三一號裁
    定送觀察、勒戒，認有繼續施用毒品傾向，再經本院於八十八年十一月三十日以
    八十八年度毒聲字第一五六八號裁定令入戒治處所施以強制戒治一年。
二、案經苗栗縣警察局大湖分局移送台灣地方法院檢察署檢察官偵查起訴。
        理    由
一、訊據被告甲○○於本院審理時，矢口否認曾於上揭時地連續施用第二級毒品安非
    他命，惟查：
    （一）被告曾於八十八年七月二十四日回溯九十六小時內之某時，在苗栗縣卓蘭
          鎮施用第二級毒品安非他命之事實，業經被告於警訊及偵查中坦承不諱，
          且被告於本院八十九年十一月九日之審判期日中，亦承認警訊及偵查筆錄
          上之簽名為其本人所簽無誤，又經警查獲當時所採集之尿液送檢驗之結果
        ，確均呈甲基安非他命陽性反應，有苗栗縣警察局大湖分局偵辦煙毒、麻
          藥案件嫌犯尿液檢體編號登記表、苗栗縣衛生局衛六字第八八一二六Ｏ
          二號煙毒尿液檢驗成績書各乙份附卷可稽，復有扣案之安非他命吸食器一
          組、裝安非他命塑膠袋一個及玻璃球二個，可資佐證，與被告於警訊及偵
          查中之自白相符，是被告本院審理時翻異前詞，顯係飾卸之詞，殊無可採
          。
   （二）被告曾於八十八年十一月三日回溯九十六小時內之某時，在不明處所施用
         第二級毒品安非他命之事實，業經本院於八十八年十一月三日裁定被告送
         苗栗看守所附設勒戒處所觀察、勒戒時，由該所依法所採取被告尿液送驗
         之結果，亦呈甲基安非他命陽性反應，此有該所八十八年十一月二十二日
         苗所衛字第三七Ｏ二號函送之受觀勒戒人有無繼續施用毒品判定資料一份
         附卷可稽（詳載於該判定資料中之「有無繼續施用毒品傾向評估標準記錄
         表」之「尿液篩檢」欄內），且被告於本院八十九年十一月九日審理時，
         亦自承在入所時之採尿程序合法無疑，是被告上開所辯，自亦不足採。
  （三）復被告前因施用第二級毒品案件，經本院裁定送觀察、勒戒後，認無繼續施
        用毒品之傾向，由台灣苗栗地方法院檢察署檢察官於八十八年三月十八日，
        以八十八年度偵字第一二Ｏ三號不起訴處分確定在案，有臺灣苗栗地方法院
        檢察署刑案資料查註記錄表附卷可按。
  （四）綜上所述，被告犯行事證明確，其二犯施用第二級毒品安非他命之犯行堪予
        認定。
二、查安非他命為毒品危害防制條例第二條第二項第二款所規定之第二級毒品，不得
    非法吸用，被告違反此項規定，核係犯同條例第十條第二項之罪。被告有連續吸
    用安非他命至八十八年十一月三日前九十六小時內某時止之犯行，原起訴書雖漏
    載此部分之事實，然經公訴人於八十九年十一月九日審判期日，當庭以言詞表明
    追加起訴，本院自得就此部分一併加以裁判，是被告先後多次施用第二級毒品行
    為，時間緊接、方法相同，觸犯犯罪構成要件相同之罪名，顯係基於概括犯意為
    之，依連續犯規定論以一罪，並依法加重其刑。又被告前因犯麻醉藥品管制條例
    ，經臺灣新竹地方法院判處有期徒刑三月確定，而於八十六年二月四日執行完畢
    ，有臺灣苗栗地方法院檢察署刑案記錄查註表及臺灣高等法院被告全國前案紀錄
    表在卷足佐，其五年以內再犯本件有期徒刑以上之罪，為累犯，依法加重其刑。
    爰審酌被告之品行、犯罪之動機、目的、次數、素行及犯罪所生之危害等一切情
    狀，量處如主文所示之刑，以示懲儆。扣案之安非他命吸食器一組、裝安非他命
    塑膠袋一個及玻璃球二個，為被告所有供犯罪所用之物，業經被告供述在卷（見
    臺灣苗栗地方法院檢察署八十八年度毒偵字第三九八號偵查卷宗第三頁背面），
    均應依刑法第三十八條第一項第二款，沒收之。
據上論斷，應依刑事訴訟法第二百九十九條第一項前段、第二百六十五條，毒品危害
防制條例第十條第二項，刑法第十一條前段、第五十六條、第四十七條、第三十八條
第一項第二款，判決如主文。
本案經檢察官吳義聰到庭執行職務
中    華    民    國      八十九      年    十一    月      二十三      日
                                      台灣苗栗地方法院刑事庭
                                          法  官  陳  鴻  斌
右正本證明與原本無異。
如不服本判決，應於判決送達後十日內向本院提出上訴狀( 應附繕本 )，上訴於
臺灣高等法院台中分院。
                                          書記官  陳  文  聰
中    華民    國      八十九      年    十一    月      二十三      日
附錄論罪法條
毒品危害防制條例第十條第二項
施用第二毒品者，處三年以下有期徒刑。


司法院資訊處製作；財團法人民間司法改革基金會備份。
